---
title: "volcano_practice"
author: "your name please"
date: "2020年10月14日"
output: html_document
---

```{r setup, include=FALSE}
knitr::opts_chunk$set(echo = TRUE)
```

介绍什么叫RMD文件
介绍什么叫火山图？
导入allDiff
```{r}
rm(list = ls())
load(file = "allDiff.Rda")
```

x轴是logFC，y轴越大，p值越小
```{r}
library(ggplot2)
data <- allDiff
ggplot(data=data, aes(x=logFC, y =-log10(P.Value))) +
  geom_point()
  
```

没有颜色，加一个,color ="red"
```{r}
data <- allDiff
ggplot(data=data, aes(x=logFC, y =-log10(P.Value),color ="red")) +
  geom_point()
```

颜色单调，不像火山
data$significant <- as.factor(data$P.Value<0.05 & abs(data$logFC) > 1)

```{r}
data <- allDiff
data$significant <- as.factor(data$P.Value<0.05 & abs(data$logFC) > 1)
ggplot(data=data, aes(x=logFC, y =-log10(P.Value),color =significant)) +
  geom_point()
```

有点意思哈，但是我想要的是火山图，红红的那种
scale_color_manual(values =c("black","red"))
```{r}
data <- allDiff
data$significant <- as.factor(data$P.Value<0.05 & abs(data$logFC) > 1)
ggplot(data=data, aes(x=logFC, y =-log10(P.Value),color =significant)) +
  scale_color_manual(values =c("black","red"))+
  geom_point()

```
大家配合完成！！
加两根线,
下面开始通过检索来完成

```{r}
data <- allDiff
data$significant <- as.factor(data$P.Value<0.05 & abs(data$logFC) > 1)
ggplot(data=data, aes(x=logFC, y =-log10(P.Value),color =significant)) +
  geom_point() +
  scale_color_manual(values =c("black","red"))+
  geom_hline(yintercept = -log10(0.05),lty=4,lwd=0.6,alpha=0.8)+
  geom_vline(xintercept = c(1,-1),lty=4,lwd=0.6,alpha=0.8)
  
```





不喜欢灰色背景
```{r}
data <- allDiff
data$significant <- as.factor(data$P.Value<0.05 & abs(data$logFC) > 1)
ggplot(data=data, aes(x=logFC, y =-log10(P.Value),color =significant)) +
  geom_point() +
  scale_color_manual(values =c("black","red"))+
  geom_hline(yintercept = -log10(0.05),lty=4,lwd=0.6,alpha=0.8)+
  geom_vline(xintercept = c(1,-1),lty=4,lwd=0.6,alpha=0.8)+
  theme_bw()
```





不喜欢格子
```{r}
data <- allDiff
data$significant <- as.factor(data$P.Value<0.05 & abs(data$logFC) > 1)
ggplot(data=data, aes(x=logFC, y =-log10(P.Value),color =significant)) +
  geom_point() +
  scale_color_manual(values =c("black","red"))+
  geom_hline(yintercept = -log10(0.05),lty=4,lwd=0.6,alpha=0.8)+
  geom_vline(xintercept = c(1,-1),lty=4,lwd=0.6,alpha=0.8)+
  theme_bw()+
  theme(panel.border = element_blank(),
        panel.grid.major = element_blank(), 
        panel.grid.minor = element_blank(),   
        axis.line = element_line(colour = "black"))
```





加上一个标题

```{r}
data <- allDiff
data$significant <- as.factor(data$P.Value<0.05 & abs(data$logFC) > 1)
ggplot(data=data, aes(x=logFC, y =-log10(P.Value),color =significant)) +
  geom_point() +
  scale_color_manual(values =c("black","red"))+
  geom_hline(yintercept = -log10(0.05),lty=4,lwd=0.6,alpha=0.8)+
  geom_vline(xintercept = c(1,-1),lty=4,lwd=0.6,alpha=0.8)+
  theme_bw()+
  theme(panel.border = element_blank(),
        panel.grid.major = element_blank(), 
        panel.grid.minor = element_blank(),   
        axis.line = element_line(colour = "black"))+
  labs(title="Volcano_plot_by_you", x="log2 (fold change)",y="-log10 (q-value)")
```





标题能居中?
```{r}
data <- allDiff
data$significant <- as.factor(data$P.Value<0.05 & abs(data$logFC) > 1)
ggplot(data=data, aes(x=logFC, y =-log10(P.Value),color =significant)) +
  geom_point() +
  scale_color_manual(values =c("black","red"))+
  geom_hline(yintercept = -log10(0.05),lty=4,lwd=0.6,alpha=0.8)+
  geom_vline(xintercept = c(1,-1),lty=4,lwd=0.6,alpha=0.8)+
  theme_bw()+
  theme(panel.border = element_blank(),
        panel.grid.major = element_blank(), 
        panel.grid.minor = element_blank(),   
        axis.line = element_line(colour = "black"))+
  labs(title="Volcano_plot_by_you", x="log2 (fold change)",y="-log10 (q-value)")+
  theme(plot.title = element_text(hjust = 0.5))
  
```






不想要标注怎么办？

```{r}
data <- allDiff
data$significant <- as.factor(data$P.Value<0.05 & abs(data$logFC) > 1)
ggplot(data=data, aes(x=logFC, y =-log10(P.Value),color =significant)) +
  geom_point() +
  scale_color_manual(values =c("black","red"))+
  geom_hline(yintercept = -log10(0.05),lty=4,lwd=0.6,alpha=0.8)+
  geom_vline(xintercept = c(1,-1),lty=4,lwd=0.6,alpha=0.8)+
  theme_bw()+
  theme(panel.border = element_blank(),
        panel.grid.major = element_blank(), 
        panel.grid.minor = element_blank(),   
        axis.line = element_line(colour = "black"))+
  labs(title="Volcano_plot_by_you", x="log2 (fold change)",y="-log10 (q-value)")+
  theme(plot.title = element_text(hjust = 0.5))+
  theme(legend.position='none')
  
```





代码越来越多，密集恐惧中
能不能把特别异常的值标出名字？
```{r}
data <- allDiff
data$gene <- rownames(data)
data$significant <- as.factor(data$P.Value<0.05 & abs(data$logFC) > 1)
ggplot(data=data, aes(x=logFC, y =-log10(P.Value),color =significant)) +
  geom_point() +
  scale_color_manual(values =c("black","red"))+
  geom_hline(yintercept = -log10(0.05),lty=4,lwd=0.6,alpha=0.8)+
  geom_vline(xintercept = c(1,-1),lty=4,lwd=0.6,alpha=0.8)+
  theme_bw()+
  theme(panel.border = element_blank(),
        panel.grid.major = element_blank(), 
        panel.grid.minor = element_blank(),   
        axis.line = element_line(colour = "black"))+
  labs(title="Volcano_plot_by_you", x="log2 (fold change)",y="-log10 (q-value)")+
  theme(plot.title = element_text(hjust = 0.5))+
  theme(legend.position='none')+
  geom_text(data=subset(data, abs(logFC) > 3),aes(label=gene),col="black",alpha = 0.5)
  
```





标注的文字重叠了

```{r}
library(ggrepel)
data <- allDiff
data$gene <- rownames(data)
data$significant <- as.factor(data$P.Value<0.05 & abs(data$logFC) > 1)
ggplot(data=data, aes(x=logFC, y =-log10(P.Value),color =significant)) +
  geom_point(alpha = 0.9, size =0.8) +
  scale_color_manual(values =c("black","red"))+
  geom_hline(yintercept = -log10(0.05),lty=4,lwd=0.6,alpha=0.8)+
  geom_vline(xintercept = c(1,-1),lty=4,lwd=0.6,alpha=0.8)+
  theme_bw()+
  theme(panel.border = element_blank(),
        panel.grid.major = element_blank(), 
        panel.grid.minor = element_blank(),   
        axis.line = element_line(colour = "black"))+
  labs(title="Volcano_plot_by_you", x="log2 (fold change)",y="-log10 (q-value)")+
  theme(plot.title = element_text(hjust = 0.5))+
  theme(legend.position='none')+
  geom_text_repel(data=subset(data, abs(logFC) > 3), aes(label=gene),col="black",alpha = 0.8)
```





标签文字能不能换个颜色啊
```{r}
library(ggrepel)
data <- allDiff
data$gene <- rownames(data)
data$significant <- as.factor(data$P.Value<0.05 & abs(data$logFC) > 1)
ggplot(data=data, aes(x=logFC, y =-log10(P.Value),color =significant)) +
  geom_point(alpha = 0.9, size =0.8) +
  scale_color_manual(values =c("black","red"))+
  geom_hline(yintercept = -log10(0.05),lty=4,lwd=0.6,alpha=0.8)+
  geom_vline(xintercept = c(1,-1),lty=4,lwd=0.6,alpha=0.8)+
  theme_bw()+
  theme(panel.border = element_blank(),
        panel.grid.major = element_blank(), 
        panel.grid.minor = element_blank(),   
        axis.line = element_line(colour = "black"))+
  labs(title="Volcanoplot_by_you", x="log2 (fold change)",y="-log10 (q-value)")+
  theme(plot.title = element_text(hjust = 0.5))+
  theme(legend.position='none')+
  geom_text_repel(data=subset(data, abs(logFC) > 3), aes(label=gene),col="red",alpha = 0.8)
```





可以我们需要的是档次。
限制我们的不是技术，只有想象力
我们还可以画出这样的图
```{r}
library(ggplot2)
library(ggrepel)
data <- allDiff
data$gene <- rownames(data)
data$significant <- as.factor(data$adj.P.Val<0.05 & abs(data$logFC) > 0.5)
data$gene <- rownames(data)
ggplot(data=data, aes(x=logFC, y =-log10(adj.P.Val),color=significant)) +
  geom_point(alpha=0.8, size=1.2,col="black")+
  geom_point(data=subset(data, logFC > 1),alpha=0.8, size=1.2,col="red")+
  geom_point(data=subset(data, logFC < -1),alpha=0.6, size=1.2,col="blue")+
  labs(x="log2 (fold change)",y="-log10 (adj.P.Val)")+
  theme(plot.title = element_text(hjust = 0.4))+
  geom_hline(yintercept = -log10(0.05),lty=4,lwd=0.6,alpha=0.8)+
  geom_vline(xintercept = c(0.5,-0.5),lty=4,lwd=0.6,alpha=0.8)+
  theme_bw()+
  theme(panel.border = element_blank(),
        panel.grid.major = element_blank(), 
        panel.grid.minor = element_blank(),   
        axis.line = element_line(colour = "black")) +
  geom_point(data=subset(data, abs(logFC) >= 3),alpha=0.8, size=3,col="green")+
  geom_text_repel(data=subset(data, abs(logFC) > 3), 
                  aes(label=gene),col="black",alpha = 0.8)
```

我们还可以让点的大小和FC匹配起来

```{r}
library(ggplot2)
library(ggrepel)
data <- allDiff
data$gene <- rownames(data)
ggplot(data=data, aes(x=logFC, y =-log10(P.Value))) +
  ## 画点
  geom_point(data=subset(data,abs(data$logFC) <= 1),aes(size=abs(logFC)),color="black",alpha=0.1) +
  geom_point(data=subset(data,data$P.Value<0.05 & data$logFC > 1),aes(size=abs(logFC)),color="red",alpha=0.2) +
  geom_point(data=subset(data,data$P.Value<0.05 & data$logFC < -1),aes(size=abs(logFC)),color="green",alpha=0.2) +
  ## 画线
  geom_hline(yintercept = -log10(0.05),lty=4,lwd=0.6,alpha=0.8)+
  geom_vline(xintercept = c(1,-1),lty=4,lwd=0.6,alpha=0.8)+
  ## 主题
  theme_bw()+
  theme(panel.border = element_blank(),
        panel.grid.major = element_blank(), 
        panel.grid.minor = element_blank(),   
        axis.line = element_line(colour = "black"))+
  labs(title="Volcano_plot_by_you", x="log2 (fold change)",y="-log10 (q-value)")+
  theme(plot.title = element_text(hjust = 0.5))+
  theme(legend.position='none')+
  ## 标签
  geom_text_repel(data=subset(data, abs(logFC) > 3), aes(label=gene),col="black",alpha = 0.8)
```

虽然每一个人都可以成为画家，但是没有必要！！
我们不是来学画画的！
